ACORDAO-COMPLETO-2488782

ACÓRDÃO DE RELAÇÃO

ACÓRDÃO DE RELAÇÃO 8751/2021 ATA 23/2021 - SEGUNDA CÂMARA

Acórdão 8751/2021-TCU-Segunda Câmara
VISTO, relacionado e discutido estes autos de Aposentadoria de ex-servidores do  Senado Federal, cujos atos foram encaminhados a este Tribunal, por intermédio do sistema Sisac, para apreciação na forma da Instrução Normativa TCU 78/2018.
Considerando que,  em consulta realizada nos Sistemas deste Tribunal,  consta que a concessão de aposentadoria referente ao ato  Manoel Morais de Queiroz, já foi encerrada;
Considerando que,  nos atos de Antonio Alexandre da Silva, Luiz Ribeiro de Mendonca, Myria Branca Tres Silva, Sheila Souza Rodrigues e  Octaciano da Costa Nogueira Filho, consta Perda de objeto, em função do cadastro Sisobi com óbito dos servidores;
Considerando o parecer do Ministério Público junto a este Tribunal;
ACORDAM os Ministros do Tribunal de Contas da União, diante das razões expostas pelo Relator, e com fulcro no artigo 71, inciso III, da Constituição Federal de 1.988; c/c nos arts. 1º, inciso V, e 39, inciso II, ambos da Lei 8.443, de 16 de julho de 1992, c/c os  1º,  inciso VIII; 17, inciso III; 143, inciso II e 260, § 5º, do Regimento Interno/TCU.
a) Considerar prejudicada a apreciação de mérito do ato a seguir discriminado, por perda de objeto, cujos efeitos financeiros tenham cessado antes de sua apreciação, tendo em vista o (cancelamento ou exclusão) de Manoel Morais de Queiroz, cabe a aplicação do art. 260, §5º do Regimento Interno do TCU; 
b) Considerar prejudicado os atos de Antonio Alexandre da Silva, Luiz Ribeiro de Mendonca, Myria Branca Tres Silva, Sheila Souza Rodrigues e  Octaciano da Costa Nogueira Filho em virtude do  falecimento dos interessados, conforme dispõe o art. 7º da Resolução TCU nº 206/2007, alterada pela Resolução 237/2010; e
c) Informar ao órgão e ao interessado que o presente Acórdão pode ser acessado por meio do endereço eletrônico www.tcu.gov.br/acordaos
1. Processo TC-Processo 017.231/2021-3 (APOSENTADORIA) 
	1.1. Interessados: Antonio Alexandre da Silva (XXX.917.951-XX) ; Luiz Ribeiro de Mendonca (XXX.624.757-XX) ; Manoel Morais de Queiroz (XXX.273.921-XX) ; Myria Branca Tres Silva (XXX.565.071-XX) ; Octaciano da Costa Nogueira Filho (XXX.429.641-XX) ; Sheila Souza Rodrigues (XXX.787.458-XX) 
	1.2. Órgão/Entidade: Senado Federal
	1.3. Relator: Ministro Raimundo Carreiro
	1.4. Representante do Ministério Público: Procurador Sergio Ricardo Costa Caribé
	1.5. Unidade Técnica: Secretaria de Fiscalização de Integridade de Atos e Pagamentos de Pessoal e de Benefícios Sociais (Sefip) .
	1.6. Representação legal: não há.
	1.7. Determinações/Recomendações/Orientações: não há.

Segunda Câmara

Senado Federal

Antonio Alexandre da Silva (XXX.917.951-XX); Luiz Ribeiro de Mendonca (XXX.624.757-XX); Manoel Morais de Queiroz (XXX.273.921-XX); Myria Branca Tres Silva (XXX.565.071-XX); Octaciano da Costa Nogueira Filho (XXX.429.641-XX); Sheila Souza Rodrigues (XXX.787.458-XX)

RAIMUNDO CARREIRO

não há.

Procurador Sergio Ricardo Costa Caribé

APOSENTADORIA (APOS)

Secretaria de Fiscalização de Integridade de Atos e Pagamentos de Pessoal e de Benefícios Sociais (Sefip).